# 同一控制合并报表所有者权益变动表上年数问题

提问人：dxzjz 时间：2020-06-17 09:00:00
A公司 2018 年 11 月取得营业执照， 2019 年 1 月建账， 2019 年 10 月同一控制方式取得B公司100%股权，B公司成立于2006 年，编制 2019 年合并报表时，“在报告期内，因同一控制下的企业合并而增加子公司的，调整合并资产负债表的期初数，“，编制合并报表时时，合并资产负债表期初数根据子公司报表列报（所有者权益调整），那：所有者权益变动表”上年数“如何填报？ 要调整合并所有者权益变动表上年数吧？如果不调整，合并资产负债表中所有者权益项期初数填报有数据，合并所有者权益表上年数没数据，表与表之间不对应？ 如果调整， 2019 年取得股权，上年数（ 2018 ）还没有发生？请各位多多指教！！！

回答人：chenyiwei
一般情况下，母公司成立晚于子公司的，母公司合并报表从母公司的成立日开始编制，不追溯到更早期间。因此此，主帖中母公司自 2018 年 11 月开始编制合并报表，母公司成立日的子公司净资产账面价值作为“所有者投入和减少资本——其他”纳入 2018 年度的合并权益变动表中， 2018 年的合并权益变动表无期初数。